【裁判字號】    96,交易,743
【裁判日期】    971020
【裁判案由】    過失傷害
【裁判全文】
臺灣臺中地方法院刑事判決             96年度交易字第743號
公  訴  人  臺灣臺中地方法院檢察署檢察官
被      告  乙○○
選任辯護人  莊乾城律師
被      告  丙○○
選任辯護人  郭隆偉律師
上列被告因過失傷害等案件，經檢察官提起公訴（96年度偵字第
12854號）及移送併辦（96年度偵字第22796、23106號），本院
因被告所犯非死刑、無期徒刑、最輕本刑為三年以上有期徒刑之
罪或高等法院管轄第一審案件，經被告就被訴事實為有罪之陳述
，裁定進行簡式審判程序，判決如下：
    主    文
乙○○犯過失致人於死罪，處有期徒刑肆月，如易科罰金，以新
臺幣壹仟元折算壹日。緩刑貳年。
丙○○犯過失致人於死罪，處有期徒刑肆月，如易科罰金，以新
臺幣壹仟元折算壹日。緩刑貳年。被訴過失傷害部分公訴不受理
。
    犯罪事實及理由
壹、有罪部分：
一、犯罪事實﹕
  (一)丙○○於民國96年1月23日18時10分許，駕駛車牌號碼OG-32
    35號自用小客車，沿臺中市○○○路由南往北方向行駛，行
    經忠明南路與向上北路設有行車管制號誌之交岔路口時（忠
    明南路行向之號誌為紅燈），原應注意汽車行駛至交岔路口
    ，轉彎車應讓直行車先行。且當時天候為晴，夜間有照明，
    視距良好，路面乾燥、無缺陷，亦無障礙物，並無不能注意
    之情形，竟疏未注意及此，未讓直行車先行，即貿然左轉欲
    進入向上北路行駛，適同一時、地，有乙○○騎乘車牌號碼
    3FB-218號重型機車搭載陳信誠，沿忠明南路由北往南方向
    自其對向直行而來，欲通過上開路口，亦應注意車前狀況，
    並隨時採取必要之安全措施。且當時並無不能注意之情形，
    竟疏於注意，於同向左方車輛已減速時，完全未注意左前方
    之車輛動態，猶以時速約40公里之速度貿然前行，由於雙方
    之上開過失，致發覺對方車輛時，均已煞避不及，致丙○○
    之右前車頭因而撞及乙○○所騎乘機車之前方車頭，造成乙
    ○○與陳信誠人車倒地，乙○○因而受有腦水腫、右側硬腦
    膜下、蜘蛛網膜下腔出血併額葉、顳葉受傷及左側股骨骨折
    之傷害而當場昏迷（丙○○對乙○○過失傷害部分，業經乙
    ○○撤回告訴）。而陳信誠則受有急性呼吸衰竭、損傷後之
    硬腦膜下出血、未提及開放性顱內傷口、股骨閉鎖性骨折及
    鎖骨閉鎖性骨折等傷害，經送行政院衛生署臺中醫院急救無
    效，仍於96年9月12日14時22分許因頭部外傷致顱腦損傷引
    發心肺功能衰竭而不治死亡。丙○○於上開時地肇事後旋即
    報警處理，在職司犯罪偵查之公務員知悉其上開犯罪行為前
    ，不逃避罪責而停留於現場，嗣於警員洪瑞彬據報前往現場
    處理時，當場坦承為肇事者，並自首而接受裁判。
  (二)案經乙○○告訴及經由臺中市警察局第一分局移送臺灣臺中
    地方法院檢察署檢察官偵查起訴。
二、證據名稱﹕
  (一)被告丙○○、乙○○之自白。
  (二)台中市○○○道路交通事故談話紀錄表、道路交通事故現場
    圖、道路交通事故調查報告表、道路交通事故現場蒐證照片
    共20張、台中市警察局第一分局交通分隊職務報告、台中市
    ○○○道路交通事故初步分析研判表、衛生署台中醫院之診
    斷證明書3紙。
  (三)臺灣省臺中市區車輛行車事故鑑定委員會鑑定意見書1份。
  (四)台中地檢署相驗屍體證明書、台中地檢署96相字第1445 號
    法醫驗斷書、轄區司法警察機關電請相驗報告單、行政院衛
    生署台中醫院死亡證明書。
三、論罪科刑﹕
    核被告乙○○及丙○○所為，均係犯刑法第276條第1項之過
    失致人於死罪。再被告丙○○於肇事後，在有偵查犯罪職務
    之公務員知悉犯罪事實前，即向到場處理之臺中市警察局第
    一分局交通分隊警員洪瑞彬陳述其係肇事者並接受裁判，有
    警員洪瑞彬製作之臺中市○○○道路交通事故肇事人自首情
    形紀錄表可佐，核與自首之規定相符，爰依刑法第62條前段
    減輕其刑。爰審酌被告乙○○及丙○○之過失程度，被告二
    人犯罪後均與被害人之家屬達成和解，賠償損失，並坦承犯
    行之犯後態度等一切情狀，量處如主文所示之刑。又被告二
    人前均未曾因故意犯罪而受有期徒刑以上刑之宣告，有臺灣
    高等法院被告前案紀錄表在卷可按，其因一時失慮，致罹本
    案犯罪，再兼衡酌其犯後坦承犯行，已知悔悟之犯後態度，
    堪認被告二人經此偵審查程序之教訓，當能知所警惕而無再
    犯之虞，本院因認對其所宣告之刑，以暫不執行為適當，爰
    併諭知被告二人均緩刑二年，以勵自新。
貳、公訴不受理部分﹕
一、按告訴乃論之罪，告訴人於第一審辯論終結前得撤回其告訴
    ，又告訴經撤回者，應諭知不受理之判決，並得不經言詞辯
    論為之，刑事訴訟法第238條第1項、第303條第3款、第307
    條分別定有明文。
二、本件被告丙○○對告訴人乙○○過失傷害部分，經檢察官依
    刑法第284條第1項前段之過失傷害罪提起公訴，依刑法第
    287條前段之規定，須告訴乃論。茲被告丙○○與告訴人乙
    ○○就傷害部分業於97年9月間達成和解，告訴人乙○○並
    已撤回告訴，此有告訴人乙○○之撤回告訴狀及和解書附卷
    可稽，揆諸首開說明，此部分自應諭知不受理之判決。
據上論斷，應依刑事訴訟法第273條之1第1項、第299條第1項前
段、第303條第3款、第310條之2、第454條，刑法第276條第1項
、第62條前段、第41條第1項前段，刑法施行法第1條之1，判決
如主文。
如不服本判決，應於收受送達後10日內向本院提出上訴書狀（應
敘述具體理由並附繕本）。
本案經檢察官甲○○到庭執行職務。
中    華    民    國    97    年    10    月    20    日
                  刑事第八庭  法  官  戴嘉慧
上正本證明與原本無異。
                              書記官  劉晴芬
中    華    民    國    97    年    10    月    20    日
【附錄本案論罪科刑法條全文】
刑法第276條（過失致死罪）
因過失致人於死者，處2年以下有期徒刑、拘役或2千元以下罰金
。
從事業務之人，因業務上之過失犯前項之罪者，處5年以下有期
徒刑或拘役，得併科3千元以下罰金。


司法院資訊處製作；財團法人民間司法改革基金會備份。
